【裁判字號】    98,交抗,2166
【裁判日期】    980914
【裁判案由】    違反道路交通管理處罰條例
【裁判全文】
臺灣高等法院交通事件裁定            98年度交抗字第2166號
抗  告  人  臺北市交通事件裁決所
抗  告  人
即受處分人  甲○
上列抗告人因受處分人違反道路交通管理處罰條例案件，不服臺
灣板橋地方法院，中華民國98年8月19日所為裁定（98年度交聲
字第1665號），提起抗告，本院裁定如下：
    主  文
抗告駁回。
    理  由
壹、臺北市交通裁決所抗告部分：
一、抗告意旨略以：第A01WBC091號交通違規案，駕駛人乙○○
    係當場被攔停，且未出示行車執照，依道路交通管理處罰條
    例第12條規定係處分車主甲○，案經臺北市政府警察局交通
    警察大隊依行政程序法第78條第3項辦理公示送達，並刊登
    於臺北市政府公報97年冬字第27期第54頁。復查車主所有號
    牌2面，前因另案於民國97年7月14日15時45分被舉發違反道
    路交通管理處罰條例第17條第1項之違規（單號：000000000
    、不依限期參加定期檢驗）。並當場代保管號牌2面；再查
    該車曾於96年8月10日因違反道路交通管理處罰條例第17條
    第1項不依限期參加定期檢驗之違規，經本所製發第0000000
    00號裁決書，並依其設於戶政事務所之戶籍地址寄送，考量
    受處分人未實際居住該址，又查受處分人仍領有汽車駕駛執
    照，尚未依駕籍地址辦理寄送，乃於98年4月6日撤銷其牌照
    註銷處分，改裁領有號牌未懸掛，依道路交通管理處罰條例
    第12條第1項第7款及第12條第2項規定，裁處罰鍰新台幣
    5,400元並牌照吊銷，該條款係處罰車輛所有人且汽車牌照
    為汽車所有人所有，請維持處罰機關所為之原裁決云云。
二、經查：原裁定認定受處分人甲○對其所有車牌號碼7493-QD
    號自用小貨車有於前揭時地由乙○○未懸掛車牌駕駛之違規
    事實，並不知情，係以受處分人甲○之陳述、證人即本件舉
    發當時駕駛該車之駕駛人乙○○於原法院訊問時具結後證述
    綦詳。復說明證人乙○○與甲○雖曾為男女朋友關係，然係
    為己不利之證述，且無任何證據足資懷疑乙○○有何捏造事
    實情事，應認證人乙○○前開證述可採。因認受處分人雖係
    上開自用小貨車之所有人，惟對於乙○○於前揭時地違規駕
    駛上開自用小貨車之違規行為，並無可歸責或有何故意、過
    失，尚難以道路交通管理處罰條例第12條第1項第7款、第2
    項及違反道路交通管理事件統一裁罰基準表之規定予以裁處
    罰鍰5,400元，而撤銷原處分機關之裁處，並諭知受處分人
    不罰，已詳敘其依憑之證據及認定之理由，經核並未悖於經
    驗及論理法則。原處分機關所指依道路交通安全規則第8條
    有關罰鍰繳清後始得發給行車執照之規定及受處分人另案於
    97年7月14日、96年8月10日因違被舉發違反道路交通管理處
    罰條例第17條第1項依限期參加定期檢驗之違規行為云云，
    均與本案無涉，是其抗告意旨以該等事由，指摘原裁定不當
    難認有據，應予駁回。
貳、受處分人甲○抗告部分：
一、按上訴或抗告限於受不利益判決或裁定之當事人始得提起（
    檢察官例外），此乃當然之解釋（最高法院75年度台抗字第
    353號裁定參照）。
二、本件原處分機關裁罰受處分人「已領有號牌而未懸掛號牌行
    駛」之違規行為，業經原法院撤銷原處分，並裁定受處分不
    罰，從形式上觀之，原法院裁定係對受處分人有利，則受處
    分人對此即無抗告利益，竟提起抗告，其抗告顯非合法，自
    應予駁回。至於抗告人主張對原處分機關（臺北市交通裁決
    所）與執法機關（臺北市政府警察局大同分局交通分隊）二
    單位追究、嚴懲並對伊公開道歉云云，尚非本案受理原法院
    裁定抗告所得審究之範疇，亦附此敘明。
、據上論結，應依道路交通案件處理辦法第26條、道路交通管
    理處罰條例第89條、刑事訴訟法第411條前段、第412條，裁
    定如主文。
中    華    民    國    98    年    9     月    14    日
                  刑事第二十二庭審判長法  官  郭雅美
                                      法  官  洪于智
                                      法  官  李麗珠
以上正本證明與原本無異。
不得再抗告。
                                      書記官  陳禹任
中    華    民    國    98    年    9     月    14    日


司法院資訊處製作；財團法人民間司法改革基金會備份。
